【裁判字號】    97,易,712
【裁判日期】    970930
【裁判案由】    侵占等
【裁判全文】
臺灣雲林地方法院刑事判決               97年度易字第712號
公  訴  人  臺灣雲林地方法院檢察署檢察官
被      告  丙○○
                    （另案在臺灣雲林第二監獄執行中）
上列被告因侵占等案件，經檢察官提起公訴（97年度偵字第2551
號），於本院準備程序進行中，被告就被訴事實為有罪之陳述，
經合議庭裁定由法官一人獨任進行簡式審判程序，判決如下：
    主      文
丙○○竊盜，累犯，處有期徒刑柒月；又竊盜，累犯，處有期徒
刑月；又意圖為自己不法之所有，侵占他人之物，累犯，處有
期徒刑月。應執行有期徒刑拾壹月。
    事實及理由
一、犯罪事實：
    丙○○前於民國95年間，因違反毒品危害防制條例，經本院
    以95年度訴字第774 號判處有期徒刑10月確定，嗣經減刑為
    有期徒刑5 月，甫於96年7 月16日執行完畢。分別為下列行
    為：
(一)、意圖為自己不法之所有，於97年4 月11日凌晨1 時許，先在
    雲林縣麥寮鄉施厝村施厝272 之5 號前鐵製板塊夾縫中間，
    竊取其前僱主乙○○所有之車鑰匙後，再至在雲林縣麥寮鄉
    沙崙後南邊產業道路，以上開鑰匙，接續竊取乙○○所有之
    車牌號碼SQ-4056 號自用小貨車。得手後，將車牌及引擎卸
    下丟棄後，車身供己夜間休息之用。
(二)、意圖為自己不法之所有，於97年5 月4 日上午6 時許，在雲
    林縣麥寮鄉○○村○○路66巷48號前，竊取其父親丁○○所
    有之蒜頭3 、40公斤後，隨即以新臺幣（下同）500 元，在
    雲林縣麥寮鄉○○村○○路○道路旁，販賣與姓名年籍均不
    詳，綽號「阿忠」之友人。
(三)、於97年5 月8 日下午3 時許，在雲林縣麥寮橋頭村橋頭路24
    之5 號3 室其向戊○○承租之房屋內，因施用毒品缺錢花用
    ，見屋主戊○○所有，放置於該處，交由其持有而使用中電
    視機1 臺具有變賣價值，即意圖為自己不法之所有，將該電
    視機1 臺侵占入己，並隨即攜至雲林縣麥寮鄉○○村○○路
    ，以1,000 元之價格，販賣與姓名年籍不詳之友人。
二、認定犯罪事實所憑之證據及理由：
(一)、本案被告丙○○所犯刑法第320 條第1 項、第335 條第1 項
    之罪，均係死刑、無期徒刑、最輕本刑為3 年以上有期徒刑
    以外之罪，其於準備程式就前揭被訴事實為有罪之陳述，經
    受命法官告知簡式審判程式之旨，並聽取其與公訴人之意見
    後，本院合議庭裁定由受命法官獨任進行簡式審判程式，是
    本件之證據調查，依刑事訴訟法第273 條之2 規定，不受同
    法第159 條第1 項、第161 條之2 、第161 條之3 、第163
    條之1 及第164 條至第170 條規定之限制，合先敘明。
(二)、上揭犯罪事實，業據被告於本院審理時坦白承認，復經告訴
    人丁○○、被害人乙○○、戊○○於警詢時指訴綦詳，另有
    贓物認領保管單1 紙、雲林縣警察局車輛尋獲電腦輸入單1
    紙、查獲照片2 張在卷可稽，足認被告之自白核與事證相符
    ，可採為認定被告犯罪之證據。本案事證明確，被告犯行堪
    以認定，應予依法論科。
三、論罪科刑之理由：
(一)、核被告就犯罪事實欄(一)至(二)所為，均係犯刑法第320 條第1
    項之竊盜罪；就犯罪事實欄(三)所為，係犯刑法第335 條第1
    項侵占罪。
(二)、被告就上開犯罪事實欄(一)之犯行，係基於同一竊盜犯意，於
    相近時、地接續竊取乙○○所有之上開自用小貨車及汽車鑰
    匙，係以1 行為侵害同一法益，為接續犯。
(三)、被告上開2 次竊盜及1 次侵占犯犯行，犯意各別，行為互殊
    ，應予分論併罰。
(四)、被告前於95年間，因違反毒品危害防制條例，經本院以95年
    度訴字第774 號判處有期徒刑10月確定，嗣經減刑為有期徒
    刑5 月，甫於96年7 月16日執行完畢，有臺灣高等法院被告
    前案紀錄表在卷可按，被告受有期徒刑執行完畢，5 年內故
    意再犯本案最重本刑為有期徒刑以上之罪，為累犯，均應依
    刑法第47條第1 項規定加重其刑。
(五)、本院審酌被告前有毒品前科，有臺灣高等法院被告前案紀錄
    表1 份在卷可考，素行不佳，被告現年26歲，正值壯年，不
    思正當工作賺取所需，竟因施用毒品缺錢花用，竊取及侵占
    他人之物，無視法紀，尊重他人財產權觀念薄弱，亦影響社
    會治安，且其親父即告訴人丁○○也不願原諒被告，仍提出
    告訴，顯見被告犯行嚴重，惟念及被告犯後於本院審理時已
    坦承犯行，尚能及時知錯，另就侵占電視機之犯行，也與被
    害人戊○○達成民事損害賠償之和解，業經被害人戊○○當
    庭陳述明確，及其家庭、智識等一切情狀，分別量處如主文
    所示之刑，並定應執行之刑。
四、應適用之法律：
    依刑事訴訟法第273 條之1 第1 項、第299 條第1 項前段，
    刑法第320 條第1 項、第335 條第1 項、第47條第1 項、第
    51條第5 款，刑法施行法第1 條之1 第1 項、第2 項前段，
    判決如主文。
本案經檢察官甲○○到庭執行職務。
中    華    民    國    97    年    9     月    30    日
                  刑事第五庭  法  官  藍家偉
以上正本證明與原本無異。
如不服本判決，應於判決收受後10日內，向本院提出上訴狀（須
附繕本）。
                              書記官  王雪招
中    華    民    國    97    年    9     月    30    日
附錄本案論罪科刑法條全文：
刑法第320 條第1 項：
意圖為自己或第三人不法之所有，而竊取他人之動產者，為竊盜
罪，處5 年以下有期徒刑、拘役或500 元以下罰金。
刑法第335 條：
意圖為自己或第三人不法之所有，而侵占自己持有他人之物者，
處5 年以下有期徒刑、拘役或科或併科1 千元以下罰金。
前項之未遂犯罰之。


司法院資訊處製作；財團法人民間司法改革基金會備份。
